臺灣臺中地方法院臺中簡易庭小額民事判決
110年度中小字第2795號
原      告  良京實業股份有限公司

法定代理人  平川秀一郎

訴訟代理人  蘇偉譽  

            沈凱榮  
被      告  楊祖鑌即楊啓佑

上列當事人間請求返還借款事件，本院於民國110年10月21日言
詞辯論終結，判決如下：
    主      文
被告應給付原告新臺幣玖萬壹仟參佰捌拾玖元，及自民國一０五
年五月十二日起至清償日止，按年息百分之十五計算之利息，暨
自民國一０五年五月十二日起至清償日止，按上開利率百分之二
十計算之違約金。
訴訟費用新臺幣壹仟元由被告負擔。
本判決得假執行。
    事實及理由
一、原告起訴聲明請求被告給付新臺幣（下同）9萬6972元及利
    息、違約金，後減縮後如後開原告聲明所示（見卷第64頁）
    ，依民事訴訟法第255 條第1 項第3 款規定，應予准許。
二、原告主張：被告前向訴外人泛亞商業銀行股份有限公司（後
    更名為寶華商業銀行股份有限公司，下稱寶華銀行）申請小
    額循環信用貸款，借款額度最高為新臺幣（下同）10萬元，
    借款期間自核貸日起為期1 年，期滿30日前，如被告未於屆
    滿前為不續約之書面通知，並經寶華銀行依規定審核同意者
    ，視為以同一內容續予展期1 年，不另換約，借款利率固定
    為週年利率18％，按日計息，每月底結息一次，自繳款日起
    ，每月15日為最終繳款日，應繳足最低繳款金額，如未依約
    繳納，視為全部到期，另約定逾期按貸款總額自應清償日起
    ，逾期在6個月以內部分，按上開利率10％，逾期超過6個月
    部分，按上開利率20％計付違約金。詎被告未履行繳款義務
    ，尚積欠本金9萬1389元及利息、違約金，嗣寶華銀行將前
    揭借款債權讓與原告並通知被告，爰依消費借貸及債權讓與
    之法律關係訴請被告如數給付。並聲明：如主文第1項所示
    。
三、被告則以：同意原告之請求。
四、按當事人於言詞辯論時為訴訟標的之捨棄或認諾者，應本於
    其捨棄或認諾為該當事人敗訴之判決，民事訴訟法第384 條
    定有明文。又被告既於言詞辯論時為訴訟標的之認諾，法院
    即應不調查原告所主張為訴訟標的之法律關係是否果屬存在
    ，而以認諾為被告敗訴之判決基礎（最高法院45年台上字第
    31號判例意旨參照）。本件被告於本院110年10月21日言詞
    辯論期日審理中同意原告之請求，業經記明筆錄在卷，核屬
    訴訟標的之認諾，揆諸前揭說明，應本於被告之認諾，為被
    告敗訴之判決。從而，原告依消費借貸及債權讓與之法律關
    係請求被告給付如主文第1 項所示之本金、利息及違約金為
    有理由，應予准許。並依民事訴訟法第436條之19第1項規定
    ，確定本件訴訟費用1000元（即第1審裁判費）由被告負擔
    。
五、本件小額訴訟為被告敗訴判決，依民事訴訟法第436條之20
    規定，應依職權宣告假執行。
六、據上論結，本件原告之訴為有理由，依民事訴訟法第78條、
    第436條之19第1項、第436條之20，判決如主文。
中    華    民    國   110    年    11     月   11    日
                  臺灣臺中地方法院臺中簡易庭
                              法  官  熊祥雲
以上正本證明與原本無異。
如不服本判決，應於送達後20日內，向本院提出上訴狀並表明上
訴理由，如於本判決宣示後送達前提起上訴者，應於判決送達後
20日內補提上訴理由書（須附繕本）。如委任律師提起上訴者，
應一併繳納上訴審裁判費。
對於小額程序之第一審判決之上訴，非以其違背法令之理由，不
得為之。且上訴狀內應記載表明原判決所違背之法令及其具體
內容。依訴訟資料可認為原判決有違背法令之具體事實者。
中    華    民    國   110    年    11     月   11    日
                              書記官  王麗麗